【裁判字號】    90,交易,97
【裁判日期】    901207
【裁判案由】    公共危險等
【裁判全文】
臺灣新竹地方法院刑事判決                            九十年度交易字第九七號
    公  訴  人  臺灣新竹地方法院檢察署檢察官
    被      告  丙○○
右列被告因公共危險等案件，經提起公訴（九十年度偵字二六０一號），判決如左：
    主  文
丙○○服用酒類，不能安全駕駛動力交通工具而駕駛，處罰金萬元，如易服勞役，
以佰元折算壹日；又因過失傷害人，處拘役伍拾日，如易科罰金，以佰元折算壹
日。
    事  實
一、丙○○明知服用酒類後，將使其駕駛車輛時之注意力減低、反應能力變慢，而危
    及其他用路人之行車往來安全，於民國八十九年十二月十二日下午四時許，在新
    竹市○○路友人家內，飲用罐裝啤酒，致不能安全駕駛動力交通工具之狀態，竟
    仍於同日下午五時四十分許，駕駛車牌號碼Ｗ２─７８２５號之自用小客車，沿
    沿新竹市○○路，由北往南（即往青草湖）方向行駛，行經南大路七九八號前，
    原應注意汽車行駛時，駕駛人應注意車前狀況，並隨時採取必要之安全措施，以
    避免危險之發生，而依當時之天候（下雨）、光線、路況及視距等情，又無不能
    注意之情事，丙○○因其酒後注意力減低、反應能力變慢，而已達不能安全駕駛
    情狀，並未警戒前方人車動態，疏未注意，見狀閃避煞車不及，致其所駕駛之前
    開自用小客車正前方撞擊前方由丁○○、己○○所騎乘之車牌號碼ＩＫＺ─２１
    ５號、ＶＬＸ─９２９號機車，再衝撞前方由吳從所駕駛之車牌號碼ＭＶ─８
    ９１５號自用小客車，導致吳從所駕之自小客車，失控撞擊乙○○停放道路旁
    之車牌號碼ＡＰ─３９３３號自用小客車。丁○○、己○○分別受有頭部外傷併
    腦震盪、左側腰部挫傷及左腿、腰部挫傷之傷害（己○○未提起告訴）。後經警
    到場處理，對丙○○以酒精測定器進行呼、吐氣酒精濃度測試，結果濃度達１．
    ０４ＭＧ／Ｌ（即每公升１．０４毫克）。案經偵查起訴。
    理  由
一、認定犯罪事實所憑之證據及其認定之理由：
（一）被告於警訊、偵查中及本院訊問審理時之自白。
（二）被害人即告訴人丁○○於警訊、偵查中及本院訊問時之指訴，被害人己○○、
      乙○○之證述。
（三）並經證人即新竹市警察局第三分局青草湖派出所警員甲○○、第三分局警備隊
      警員戊○○證述詳實
（四）此外，並有道路交通事故調查報告表、診斷證明書各一紙、照片八幀及被告呼
      、吐氣測試酒精濃度值為每公升１．０４毫克，亦有測定數據表一紙附於偵查
      卷宗可證。
（五）又按酒精濃度呼氣已達每公升０．５５毫克時，肇事率為一般正常人之十倍，
      認已達不能安全駕駛之標準，有法務部八十八年五月十八日所發之法八八檢字
      第００１６６９號函及其所附之八十八年五月十日會議記錄一份在卷可查。
      查卷可證。
（六）按汽車行駛時，駕駛人應注意車前狀況，並隨時採取必要之安全措施。道路交
      通安全規則第九十四條第三項定有明文。是依照上開規定，被告於上開時地駕
      駛自小客車時，自應遵守上述交通安全規定，而有該等注意義務甚明。又被告
      肇致本件車禍時，雖係雨天、路面濕潤，惟路況及視距尚稱良好，此業經被告
      及告訴人丁○○供明在卷，並有上開道路交通事故調查報告表（各欄項目明細
      內容）可證，足認被告並無不能注意之情事，詎被告駕車行經上開地點時，因
      酒後不能安全駕駛交通工具及疏未注意車前狀況，而撞上告訴人丁○○，足見
      其並亦未注意車前狀況，是被告對於本件車禍之發生有過失，已至為明白。參
      以本院將全案送經台灣省竹苗區車輛行車事故鑑定委員會鑑定結果，亦認丙○○酒精成份過量駕駛自小客車未注意車前狀況為肇事原因，此有台灣省竹苗區
      車輛行車事故鑑定委員會九十年十月十六日竹鑑字第九０一一一三號鑑定竟見
      書一份附於本院卷宗第四十二頁以下可查。綜上，被告之於本件車禍，既有如
      上述之過失，而告訴人丁○○亦確因本件車禍而受有前述之傷害，則被告之過
      失行為與告訴人等所受傷害間，顯有相當因果關係。
二、論罪及科刑與適用之法律：
（一）被告丙○○所為，係分別觸犯：
    (1)刑法第一百八十五條之三之服用酒類不能安全駕駛動力交通工具而駕駛罪；
    (2)及第二百八十四條第一項前段之過失傷害罪。
（二）被告所犯上開各罪間，犯意各別，罪名不同，應分別論罪，合併處罰。
（三）審酌被告並無犯罪前科，有臺灣新竹地方法院檢察署刑案資料查註紀錄表及臺
      灣高等法院被告全國前案紀錄表各一紙在卷可按，素行尚佳，然酒後駕車，造
      成其他車輛、行人之危險，並因而致人受傷，參諸被告之過失情節、過失程度
      、被害人所受傷害情形，且迄未與被害人丁○○達成和解賠償損害，及其呼、
      吐氣酒精濃度測試值為每公升１．０４毫克，然念其犯罪後尚能坦白承認犯行
      態度良好等一切情狀，分別量處如主文所示之刑，併分別諭知易服勞役、易科
      罰金之折算標準。
三、依刑事訴訟法第二百九十九條第一項前段，刑法第二條第一項前段、第一百八十
    五條之三、第二百八十四條第一項前段、第四十一條第一項前段、第四十二條第
    二項，罰金罰鍰提高標準條例第一條前段、第二條，判決如主文。
中      華      民      國    九十      年     十二     月      七      日
                                   法  官  馮  俊  郎
右正本證明與原本無異。
如不服本判決，應於判決送達後十日內向本院提出上訴狀（應附繕本），上訴於臺灣
高等法院。
                                      書記官  鄭  姿  萍
中      華      民      國    九十      年     十二     月      七      日
附錄本案論罪科刑實體法條全文：
刑法第一百八十五條之三：
服用毒品、麻醉藥品、酒類或其他相類之物，不能安全駕駛動力交通工具而駕駛者，
處一年以下有期徒刑、拘役或三萬元以下罰金。
刑法第二百八十四條第一項：
因過失傷害人者，處六月以下有期徒刑、拘役或五百元以下罰金，致重傷者，處一年
以下有期徒刑、拘役或五百元以下罰金。


司法院資訊處製作；財團法人民間司法改革基金會備份。
